# 可转债部分转股后，如何继续计算

提问人：cszr 时间：2011-01-17 22:05:05
想请教下各位，发行可转换债券后，部分转股该如何处理，关键是转股后剩余的债券按实际利率法继续计算时利率需不需要改变呢？
我算下，转股后各年利息调整的合计超过了利息摊销账面余额？难道是尾差

回答人：chenyiwei
转股后剩余债券的债务部分是以摊余成本法进行后续计量的，因此其实际利率不应当发生变化。 转股时转为股本和股本溢价的可转债的债务部分和权益部分的帐面价值均按转股面值与发行总面值之间的比例乘以债务部分和权益部分各自的转换日帐面价值，按比例计算确定。